---
title: "Estimador de razón, postestratificado, sintético y GREG"
output: html_document
---

##### Realizado por:

- **Nestor Jardany Serrano Rojas**, [GitHub](https://github.com/jardanys/SmallAreaEstimation_1)
- **Camilo Alejandro Aguilar Laverde**, [GitHub](https://github.com/CamiloAguilar/SmallAreaEstimation_1)
- **Alvaro Enrique Villaba Mendez**, [GitHub](https://github.com/AlvaroVillalba/SmallAreaEstimation_1)


```{r setup, include=FALSE}
knitr::opts_chunk$set(message = FALSE, warning = FALSE)
info.date<-format(Sys.time(), "%Y-%m")
fileConn<-file("footer2.html")
msj<-paste("<p>", info.date, "Realizado por: Camilo Aguilar - Nestor Serrano - Alvaro VIllalba</p>")
writeLines(c(msj,"<p>Copyright &copy; All rights reserved.</p>"),fileConn)
close(fileConn)
```

<br/><br/>

## INTRODUCCIÓN

El presente documento tiene como objetivo realizar la aplicación de diferentes técnicas de estimación por muestreo para obtener los ingresos (variable [Income]() de las empresa utilizando diferentes variables auxiliares disponibles en los datos poblacionales. Las técnicas son: muestreo estadístico de razón, de postestratificación, sintético y estimador GREG por dominios. Todas aplicaciones han sido realizadas sobre las base de datos [BigLucy]() del paquete [TeachingSampling]() de [R](). Para el caso de los dos primeros numerales se utilizó un diseño muestral bietápico MAS-MAS y en el tercero se genera un diseño muestral con estratificación sobre variable [Zone](). 

Primero se calculan los estimadores de razón para la variables 'Income' por el dominio 'SPAM', considerando como variables auxiliares 'Taxes' y 'Employees', también se llevan a cabo las estimaciones globales y promedio. Segundo se calcula el estimador de postestratificación por dominio 'SPAM' y variable auxiliar 'Level', con las estimaciones globales y promedios. Por último se realiza el calculo de estimador sintético y GREG utilizando un modelo de regresión multivariado con intercepto y heterocedástico (considerando el cruce de las variables 'SPAM' e 'ISO' como dominio). 

<br/><br/>

## 1. ESTIMADOR DE RAZÓN

Se parte de un diseño muestral bietápico MAS-MAS para desarrollar la estimación de razón para variable 'Income' bajo las características auxiliares 'Taxes' y 'Employees'. Se determina la participación de los impuestos sobre el ingreso y el aporte que tiene un empleado en el ingreso. Para los casos a continuación se supondrá que los dominos están definidos por la variable 'SPAM', la cual indica si una compañía los servicios de correo electrónico para realizar publicidad libre.

```{r libraries, include=FALSE}
library(survey)
library(dplyr)
library(TeachingSampling)
library(samplesize4surveys)
library(kableExtra)
library(knitr)
options(scipen = 999)

```

La muestra a utilizar se carga del archivo *muestra_2etapas.rds* el cuál se encuentra en el siguiente [enlace](https://github.com/CamiloAguilar/SmallAreaEstimation_1/raw/master/data/muestra_2Etapas.rds) para su descarga. Con dicha muestra se calcula un diseño muestral bajo las siguientes características:

```{r diseno, echo=TRUE}
mue <- readRDS("./data/muestra_2etapas.rds")
diseno <- svydesign(ids =~ Segments + ID, strata=~ estrato_segmento, fpc=~ N_h + Ni, data=mue)
```

<br/><br/>

### 1.1. Estimador de razón por dominio bajo variable auxiliar *TAXES*

Las siguientes funciones detallan la estimación de razón para los dominios bajo la variable auxiliar Taxes. Se aprecia en este caso que los coeficientes de variación para ambas categorias de *SPAM* resultan ser aceptables. 

```{r taxes, echo=TRUE, message=FALSE, warning=FALSE, paged.print=FALSE}
Rd_Income_Taxes <- svyby(~Income, denominator=~Taxes, ~SPAM, diseno, FUN=svyratio)
cv_Rd_Income_Taxes <- cv(svyby(~Income, denominator=~Taxes, ~SPAM, diseno, FUN=svyratio))*100
```

En resumen se tiene que:

- Para el dominio SPAM = "no", se estima por cada **35.02 USD** que se tienen de ingreso las empresas pagan **1 USD** de impuestos.
- En el caso del dominio SPAM = "yes", por cada **34.64 USD** que se tienen de ingreso las empresas pagan **1 USD** de impuestos.

```{r taxes_1, echo=FALSE, message=FALSE, warning=FALSE, paged.print=FALSE}
Income_Taxes <- data.frame(Rd_Income_Taxes, cv.Income.Taxes=c(cv_Rd_Income_Taxes))
rownames(Income_Taxes) <- NULL
kable(Income_Taxes, "html") %>%
  kable_styling("striped", full_width = F, position = "center") %>%
  add_footnote(c("Estimación Income por SPAM con variable auxiliar Taxes"), notation = "number")

```

<br/><br/>

### 1.2. Estimador de razón por dominio bajo variable auxiliar *EMPLOYEES*

A continuación se muestra la estimación con variable auxiliar **Employees**, dónde el ingreso generado por cada empleado es prácticamente igual para los dos dominios, pues se detalla una diferencia de **0.4 USD**. Los coeficientes de variación para ambas categorias de *SPAM* son aceptables. Aunque para SPAM="no" es 6.7 y la estimación para "yes" podría ser más acertada con un cv de 3.8. 

```{r employees, echo=TRUE}
Rd_Income_Employees <- svyby(~Income, denominator=~Employees, ~SPAM, diseno, FUN=svyratio)
cv_Rd_Income_Employees <- cv(svyby(~Income, denominator=~Employees, ~SPAM, diseno, FUN=svyratio))*100
```

En resumen se tiene que:

- Para el dominio SPAM = "no", se estima que un empleado generaría **5.9 USD** de ingreso.
- Para el dominio SPAM = "yes", se estima que un empleado generaría **6.3 USD** de ingreso.

```{r employees_1, echo=FALSE}
Income_Employees <- data.frame(Rd_Income_Employees, cv.Income.Employees=c(cv_Rd_Income_Employees))
names(Income_Employees) <- c("SPAM", "Income/Taxes", "se", "cv")
rownames(Income_Employees) <- NULL

kable(Income_Employees, "html") %>%
  kable_styling("striped", full_width = F, position = "center") %>%
  add_footnote(c("Estimación Income por SPAM con variable auxiliar Taxes"), notation = "number")
```

<br/><br/>

### 1.3. Estimador de razón global para *Taxes* y *Employees*

Para el caso de la variable auxiliar 'Taxes', el estimador de razón está dado bajo la siguiente función:

```{r ratio_global, echo=TRUE, message=TRUE, warning=FALSE, paged.print=FALSE}
# Estimador de razón global para Taxes
Rd_Income_Taxes_global <- svyratio(~Income, denominator=~Taxes, design =  diseno)
# Coeficiente de variación
cv_Income_Taxes_global <- cv(svyratio(~Income, denominator=~Taxes, design =  diseno))*100
```

Obteniendo la siguiente estimación:

```{r ratio_table, echo=FALSE, message=FALSE, warning=FALSE, paged.print=FALSE}
Income_Taxes_global <- data.frame(Income.Taxes = Rd_Income_Taxes_global$ratio, 
                                  se.Income.Taxes = Rd_Income_Taxes_global$var,
                                  cv.Income.Taxes = cv_Income_Taxes_global)
names(Income_Taxes_global) = c("Income/Taxes", "se", "cv")
rownames(Income_Taxes_global) <- NULL

kable(Income_Taxes_global, "html") %>%
  kable_styling("striped", full_width = F, position = "center") 
```

- Se estima que por cada **34.77 USD** de ingreso generado por una empresa, ésta pague **1 USD** por concepto de impuestos. Además podemos notar un coeficiente de variación aceptable de 2.5.

Para la variable auxiliar 'Employees', la estimación estará dada por la función a continuación:

```{r ratio_global2, echo=TRUE, message=TRUE, warning=FALSE, paged.print=FALSE}
# Estimador de razón global para Taxes
Rd_Income_Employees_global <- svyratio(~Income, denominator=~Employees, design =  diseno)
# Coeficiente de variación
cv_Income_Employees_global <- cv(svyratio(~Income, denominator=~Employees, design =  diseno))*100
```

Obteniendo la siguiente estimación:

```{r ratio_table2, echo=FALSE, message=FALSE, warning=FALSE, paged.print=FALSE}
Income_Employees_global <- data.frame(Income.Employees = Rd_Income_Employees_global$ratio, 
                                  se.Income.Employees = Rd_Income_Employees_global$var,
                                  cv.Income.Employees = cv_Income_Employees_global)
names(Income_Employees_global) = c("Income/Employees", "se", "cv")
rownames(Income_Employees_global) <- NULL

kable(Income_Employees_global, "html") %>%
  kable_styling("striped", full_width = F, position = "center") 
```

- Se estima que cada empleado representa un ingreso de **6.22 USD**. Puede notarse un coeficiente de variación aceptable de 3.4.

<br/><br/>

### 1.4. Estimación del 'Income' promedio

#### 1.4.1. Estimador promedio por dominio *SPAM*

La aplicación del estimador para el promedio del dominio 'SPAM' puede verse a continuación:

```{r prom_dom, echo=TRUE}
mean_Income_dominio <- svyby(~Income, ~SPAM, diseno, FUN=svymean)
cv_mean_Income_dominio <- cv(svyby(~Income, ~SPAM, diseno, FUN=svymean))*100
```

Como puede notarse, la estimación indica que:

a. Para el dominio SPAM="no", el ingreso promedio de las empresas estaría al rededor de **410.61 USD**. Sin embargo el coeficiente de variación es alto 8.4.
b. Para el dominio SPAM="yes", el ingreso promedio de las empresas estaría al rededor de **444.22 USD**. En este caso se aprecia un bajo coeficiente de variación en la estimación de 3.4. 

```{r prom_dom_table, echo=F}
mean_Income_dominio$cv <- cv_mean_Income_dominio
rownames(mean_Income_dominio) <- NULL

kable(mean_Income_dominio, "html") %>%
  kable_styling("striped", full_width = F, position = "center") 

```

<br/>

#### 1.4.1. Estimador promedio global 

El cálculo del estimador del promedio de ingresos global está dado bajo la siguiente función:

```{r prom_global, echo=TRUE}
# Estimador del promedio global
Income_global <- svymean(~Income, diseno)
cv_Income_global <- cv(svymean(~Income, diseno))*100
```

A continuación puede notarse que:

a. El ingreso medio global para cada empresa, se estima en **432.17 USD** es el ingreso promedio. Se muestra un buen coeficiente de variación de 3.01. 

```{r prom_global_table, echo=FALSE}
#Tabla
mean_income <- data.frame(Income_global, cv=cv_Income_global)
names(mean_income) <- c("mean", "se", "cv")

kable(mean_income, "html") %>%
  kable_styling("striped", full_width = F, position = "center") 
```


<br/><br/>

## 2. ESTIMADOR DE POSTESTRATIFICACIÓN POR DOMINIOS

Como se mencionó al inicio del presente documento, la muestra a utilizar es la misma del literal anterior. Dicha muestra ha sido seleccionada bajo un diseño de estratificación bajo la variable 'Segments'. La variable de posestratificación seleccionada es 'SPAM'.

```{r muestra2, echo=TRUE}
muestra <- readRDS("./data/muestra_2etapas.rds")
```
<br/><br/>

### 2.1. Total 'Income' con variable auxiliar Level

En este punto se estima el ingreso 'Income' para el dominio de posestratificación bajo la variable auxiliar 'Level'. 
A efectos prácticos, ésta necesidad se traduce en estimaciones bajo un dominio definido como el cruce entre el postestrato y la variable auxiliar, asi:

```{r post1, echo=FALSE}
muestra$Spam_Level <- paste(muestra$SPAM, muestra$Level, sep="_")
```

Se utiliza una nueva varible y se redefine el diseño:

```{r post2, echo=TRUE}
diseno <- svydesign(ids =~ Segments + ID, strata =~ estrato_segmento, 
                    fpc =~ N_h + Ni, data = muestra)
```

Así el estimador de postestratificación estará dado por la siguiente función:

```{r post3, echo=TRUE, message=FALSE, warning=FALSE, paged.print=FALSE}
Spam_Level_est <- svyby(~Income, ~Spam_Level, diseno, FUN=svytotal)
Spam_Level_cv <- 100 * cv(svyby(~Income, ~Spam_Level, diseno, FUN=svytotal))
```

Los resultados son agregados en la siguiente tabla:

```{r post4, echo=FALSE, message=FALSE, warning=FALSE, paged.print=FALSE}
# Tabla resultados de estimación
require(stringr)
spam <- NULL
level <- NULL
p <- str_split(Spam_Level_est$Spam_Level, pattern = "_")
for (i in 1:length(p)) {
  spam <- c(spam, p[[i]][1])
  level <- c(level, p[[i]][2])
}

require(reshape2)
Spam_Level_est_table <- data.frame(SPAM=spam, Level=level, Income=Spam_Level_est$Income, cv = Spam_Level_cv)
Spam_Level_est_table <- melt(Spam_Level_est_table, id.vars= c("SPAM", "Level"), 
                             measure.vars = c("Income", "cv")) %>%
                        dcast(SPAM ~ Level + variable, value.var = "value")

kable(Spam_Level_est_table, "html") %>%
  kable_styling("striped", full_width = F, position = "center") 

```

**Nótese que los coeficientes de variación se observan bastante altos (Superiores a 5, incluso de dos dígitos), por lo que el resultado de las estimaciones podría no ser tan acertado.**

### 2.2. Estimación global por dominios

Ahora queremos obtener una estimación del total de 'Income' para el dominio definido por la variable 'SPAM'.

```{r post5, echo=TRUE}
Spam_est <- svyby(~Income, ~SPAM, diseno, FUN=svytotal)
cv_spam_est <- 100 * cv(Spam_est <- svyby(~Income, ~SPAM, diseno, FUN=svytotal))
```

El resultado puede apreciarse en la siguiente tabla

```{r post6, echo=FALSE}
spam_est_table <- data.frame(Spam_est, cv = cv_spam_est)
rownames(spam_est_table) <- NULL

kable(spam_est_table, "html") %>%
  kable_styling("striped", full_width = F, position = "center") 

```

En este caso se observa que los coeficientes de variación resultan ser mejores, al no considerar la variable auxiliar 'Level' aunque son superiores 5.

<br/><br/>

### 2.3. Estimación del 'Income' promedio

#### 2.3.1. Postestratificado

Para la estimación de del ingreso medio por empresa, considerando la variable de poestratificación "SPAM" y la variable auxiliar Level, se define el resultado bajo la siguiente función:

```{r post7, echo=TRUE}
Spam_Level_est_mean <- svyby(~Income, ~Spam_Level, diseno, FUN=svymean)
cv_Spam_Level_mean <- 100 * cv(svyby(~Income, ~Spam_Level, diseno, FUN=svymean))
```

Dónde el resultado puede apreciarse a continuación:

```{r post8, echo=FALSE}
Spam_Level_est_mean_table <- data.frame(Spam_Level_est_mean, cv = cv_Spam_Level_mean)

# Tabla resultados de estimación
spam <- NULL
level <- NULL
p <- str_split(Spam_Level_est_mean_table$Spam_Level, pattern = "_")
for (i in 1:length(p)) {
  spam <- c(spam, p[[i]][1])
  level <- c(level, p[[i]][2])
}
Spam_Level_est_mean_table <- data.frame(SPAM=spam, Level=level, Income=Spam_Level_est_mean$Income, 
                                        cv = cv_Spam_Level_mean)
Spam_Level_est_mean_table <- melt(Spam_Level_est_mean_table, id.vars= c("SPAM", "Level"), 
                             measure.vars = c("Income", "cv")) %>%
                             dcast(SPAM ~ Level + variable, value.var = "value")

kable(Spam_Level_est_mean_table, "html") %>%
  kable_styling("striped", full_width = F, position = "center")
```

**Nótese que en general el coeficiente de variación muestra un ajuste bueno de las estimaciones.**

<br/>

#### 2.3.2. Global

La estimación del promedio global del ingreso por empresa, está dado por la siguiente función:

```{r post9, echo=TRUE}
Spam_est_mean <- svyby(~Income, ~SPAM, diseno, FUN=svymean)
cv_spam_est_mean <- 100 * cv(Spam_est <- svyby(~Income, ~SPAM, diseno, FUN=svymean))
```

Los resultados pueden verse en la siguiente tabla:

```{r post10, echo=FALSE}
# Definición de tabla de resultados
spam_est_table_mean <- data.frame(Spam_est_mean, cv = cv_spam_est_mean)
rownames(spam_est_table_mean) <- NULL

kable(spam_est_table_mean, "html") %>%
  kable_styling("striped", full_width = F, position = "center")
```

En general la estimación indica que las empresas que hacen uso de publicidad masiva por medio de correo electrónico, tienen un ingreso promedio superior que aquellas que no lo hacen. El coeficiente de variación para el dominio SPAM="no"" resulta relativamente alto, por lo que su estimación podría no ser suficientemente confiable.

<br/><br/>

## 3. ESTIMADORES SINTÉTICO Y GREG

Para la ejecución de las siguientes estimaciones de los ingresos utilizando la estimación sintética y de regresión, definiremos una nueva muestra sobre la población de estudio definida por los datos contenido en la base de datos **BigLucy**, con un diseño muestral estratificado por la variable **Zone**.

A continuación se muestra la descripción del diseño muestral:

```{r describe_diseno, echo=TRUE}
# Marco Muestral
data("BigLucy")
set.seed(100318)

# Descripción Diseño Estratificado
Nh <- table(BigLucy$Zone)
muh <- aggregate(Taxes ~ Zone, FUN=mean, data=BigLucy)$Taxes
sh <- aggregate(Taxes ~ Zone, FUN=sd, data=BigLucy)$Taxes
conf <- 0.95
rme <- 0.03
n_h <- ss4stm(Nh, muh, sigmah=sh, DEFFh=1, conf=conf, rme=rme)$nh
```

Se obtienen los tamaños de muestra y factores de expansión.

```{r tamanoo, echo=TRUE}
set.seed(100318)
estrato <- sampling::strata(data=BigLucy, stratanames="Zone", 
                            size=n_h, method="srswor", description=FALSE)
muestra_3 <- BigLucy[estrato$ID_unit,]  
muestra_3 <- sampling::getdata(BigLucy,estrato)
```

```{r tamano_01, echo=FALSE}
Tamanos_Estrato <- as.data.frame(table(BigLucy$Zone))
names(Tamanos_Estrato) <- c("Zone", "N_h")  
muestra_3 <- merge(muestra_3, Tamanos_Estrato)

Tamanos_muestra<- as.data.frame(table(muestra$Zone))
names(Tamanos_muestra) <- c("Zone", "n_h")
muestra_3 <- merge(muestra_3, Tamanos_muestra)
```

Con la muestra descrita anteriormente se realiza el diseño muestral estratificado por la variable **Zone**

```{r tamano_02, echo=TRUE}
diseno_estra <- svydesign(ids=~1, strata = ~Zone, fpc = ~N_h, data=muestra_3)
```

### 3.1. Estimador Sintético

Se utiliza la Variable de agrupación: Level (Big, Medium, Small) y Dominio: ISO. Se tienen las siguientes estimaciones para los ingresos 'Income':

```{r tamano_03, echo=FALSE}
# Estimador Directo
est_income_total <- svyby(~Income, ~Level, diseno_estra, FUN = svytotal)
est_income_mean <- svyby(~Income, ~Level, diseno_estra, FUN = svymean)

# Estimador directo HT
Ybarra_g <- svyby(~Income, ~Level, diseno_estra, FUN = svymean)[,2]

D <- length(unique(muestra_3$ISO))
G <- length(unique(muestra_3$Level))
Ybarra_total <- t(Ybarra_g * t(matrix(1,nrow = D,ncol = G)))
N_dg <- table(BigLucy$ISO, BigLucy$Level)
total_Income <- Ybarra_total*N_dg

# Estimaciones por dominio
Ysynth_d <- rowSums(total_Income) 

# Total poblacional por Dominios
agg_ISO <- BigLucy %>% group_by(ISO) %>% summarise(Income_total=sum(Income))

# Total poblacional por Variable de agrupamiento
agg_leve <- BigLucy %>% group_by(Level) %>% summarise(Income_total=sum(Income))

# Estimador sintético  
Estimador_Sintetico <- data.frame(ISO=names(total_Income[,1]), Big=total_Income[,1], 
                                  Medium=total_Income[,2], Small=total_Income[,3],
                                  Total_poblacional=agg_ISO$Income_total)

total <- data.frame(ISO="Total_poblacional", Big=agg_leve$Income_total[1], Medium=agg_leve$Income_total[2], 
                    Small=agg_leve$Income_total[3], Total_poblacional=sum(agg_leve$Income_total))
#names(total) <- names(Estimador_Sintetico)

Estimador_Sinte <- rbind(Estimador_Sintetico, total)
rownames(Estimador_Sinte)<-NULL
```

```{r tamano_04, echo=FALSE}
kable(Estimador_Sinte, "html") %>%
  kable_styling("striped", full_width = F, position = "center")
```

**Las estimaciones de la desviación estandar son muy aceptables, como se observa en la siguiente tabla. Se tiene un grado alto de confianza enel estimador sintético.**

```{r tamano_05, echo=FALSE}
#***************************
#Estimación de la varianza
#***************************
VarY_g <- svyby(~Income, ~Level, diseno_estra, FUN = svymean)[,3]^2 #Varianza por Level
VarYtotal <- t(VarY_g * t(matrix(1,nrow = D,ncol = G)))
N_dg2 <- table(BigLucy$ISO, BigLucy$Level)^2
A <- VarYtotal*N_dg2

# Varianza por dominio
VarYSintet_d <- rowSums(A) 

Estimador_var_Sintetico <- data.frame(ISO=names(A[,1]), Big=A[,1], 
                                  Medium=A[,2], Small=A[,3],
                                  Total=VarYSintet_d)

var_total <- data.frame(ISO="Total", Big=sum(Estimador_var_Sintetico$Big, na.rm = T), 
                        Medium=sum(Estimador_var_Sintetico$Medium, na.rm = T), 
                        Small=sum(Estimador_var_Sintetico$Small, na.rm = T), 
                        Total=sum(Estimador_var_Sintetico$Total, na.rm = T))

Estimador_var_Sinte <- rbind(Estimador_Sintetico, total)

Estimador_sd_Sinte <- data.frame(ISO=Estimador_var_Sinte[,1],
                                 (sqrt(Estimador_var_Sinte[,c(2,3,4,5)])/Estimador_Sinte[,c(2,3,4,5)])*100)
```

```{r tamano_06, echo=FALSE}
kable(Estimador_sd_Sinte, "html") %>%
  kable_styling("striped", full_width = F, position = "center")
```

### 3.2. Estimador GREG

Para esta estimación se utiliza la muestra mencionada en el literal anterior y un modelo de regresión multivariado con intercepto y heterocedástico (considerando el cruce de las variables SPAM e ISO como dominio). 

EL modelo tiene las sigueintes consideraciones:

```{r tamano_07, echo=FALSE}
muestra_3$ISO_SPAM <- paste(muestra_3$ISO, muestra_3$SPAM, sep = "_")
BigLucy$ISO_SPAM <- paste(BigLucy$ISO, BigLucy$SPAM, sep = "_")
muestra_3$fexp <-weights(diseno_estra)
```


```{r tamano_08, echo=TRUE}
mod_GREG <- lm(Income ~ Level + Employees + Taxes, data=muestra_3, 
               weights = muestra_3$fexp*(1/muestra_3$Employees))
e <- mod_GREG$residuals
```
















