---
title: "Estimador de razón, postestratificado, sintético y GREG"
output: html_document
---

##### Realizado por:

- **Nestor Jardany Serrano Rojas**, [GitHub](https://github.com/jardanys/SmallAreaEstimation_1)
- **Camilo Alejandro Aguilar Laverde**, [GitHub](https://github.com/CamiloAguilar/SmallAreaEstimation_1)
- **Alvaro Enrique Villaba Mendez**, [GitHub](https://github.com/AlvaroVillalba/SmallAreaEstimation_1)


```{r setup, include=FALSE}
knitr::opts_chunk$set(message = FALSE, warning = FALSE)
info.date<-format(Sys.time(), "%Y-%m")
fileConn<-file("footer2.html")
msj<-paste("<p>", info.date, "Realizado por: Camilo Aguilar - Nestor Serrano - Alvaro VIllalba</p>")
writeLines(c(msj,"<p>Copyright &copy; All rights reserved.</p>"),fileConn)
close(fileConn)
```

## INTRODUCCIÓN

En el siguiente documento se observa la aplicación de estimadores de razón, estimador de postestratificación, estimador sintético y estimador GREG  por dominios para muestreo estadístico. Se utiliza la base de datos *BigLucy* del paquete de **R** *TeachingSampling* y un diseño muestral bietápico para el desarrollo de los dos primeros capitulos, en el tercero se realiza un diseño muestra estratificado de la variable *Zone*, con la semilla "100318". 

El objetivo del documento es desarrollar por diferentes métodos de muestreo estadístico las estimaciones por dominios utilizando variables auxiliares, globales y promedio de la vairbale *Income* = Ingresos.  

Primero se realiza los estimadores de razón para la variables *Income* por el dominio *SPAM*, considerando como variables auxiliares *Taxes* y *Employees*, también se llevan a cabo las estimaciones globales y promedio. Segundo se calcula el estimador de postestratificación por dominio *SPAM* y variable auxiliar *Level*, con las estimaciones globales y promedios. Por último se realiza el calculo de estimador sintético y GREG utilizando un modelo de regresión multivariado con intercepto y homocedástico (considerando el cruce de las variables *SPAM* e *ISO* como dominio). 

## 1. ESTIMADOR DE RAZÓN

Se utiliza un diseño muestral bietápico para desarrollar una estimación de razón de la variable Income/Taxes e Income/Employees. Es decir, se puede determinar la participación de los impuestos sobre ingreso y un empleado cuanto ingreso generá.

```{r libraries, include=FALSE}
library(survey)
library(dplyr)
library(TeachingSampling)
library(samplesize4surveys)
library(kableExtra)
library(knitr)
options(scipen = 999)

mue <- readRDS("./data/muestra_2etapas.rds")
muestra <- readRDS("./data/muestra_2etapas.rds")

```

Se utiliza la muestra del archivo *muestra_2etapas.rds* y se asigna el nombre de "mue". Se encuentra en el siguiente enlace [GitHub](https://github.com/CamiloAguilar/SmallAreaEstimation_1). Con la muestra se calcula un diseño muestral con las siguientes caracteristicas:

```{r diseno, echo=TRUE}
diseno <- svydesign(ids =~ Segments + ID, strata=~ estrato_segmento, fpc=~ N_h + Ni, data=mue)
```

### 1.1. Estimador de razón por dominio *SPAM* con variable auxiliar *TAXES*

A continuación se muestra la estimación con variable auxiliar Taxes, los coeficientes de variación para ambas categorias de *SPAM* son aceptables (Aprox 5). 

- Para SPAM = "no" por cada 35.0 USD que se tienen de ingreso se paga 1 USD de impuestos.
- Para SPAM = "yes" por cada 36.6 USD que se tienen de ingreso se paga 1 USD de impuestos.

```{r taxes, echo=TRUE}
Rd_Income_Taxes <- svyby(~Income, denominator=~Taxes, ~SPAM, diseno, FUN=svyratio)
cv_Rd_Income_Taxes <- cv(svyby(~Income, denominator=~Taxes, ~SPAM, diseno, FUN=svyratio))*100
```

```{r taxes_1, echo=FALSE}
Income_Taxes <- data.frame(Rd_Income_Taxes, cv.Income.Taxes=c(cv_Rd_Income_Taxes))
kable(Income_Taxes, "html") %>%
  kable_styling("striped", full_width = F, position = "center") %>%
  add_footnote(c("Estimación Income por SPAM con variable auxiliar Taxes"), notation = "number")

```

### 1.2. Estimador de razón por dominio *SPAM* con variable auxiliar *EMPLOYEES*

A continuación se muestra la estimación con variable auxiliar Employees, se generá más ingreso por empleado para SPAM = "yes" aunque la diferencia no es grande apenas de 0.4 USD. Los coeficientes de variación para ambas categorias de *SPAM* son aceptables. Para "no" es alto con 6.7, pero la estimación para "yes" podría ser más acertada con un cv de 3.8. 

- Para SPAM = "no" un empleado generá 5.9 USD de ingreso.
- Para SPAM = "yes" un empleado generá 6.3 USD de ingreso.

```{r employees, echo=TRUE}
Rd_Income_Employees <- svyby(~Income, denominator=~Employees, ~SPAM, diseno, FUN=svyratio)
cv_Rd_Income_Employees <- cv(svyby(~Income, denominator=~Employees, ~SPAM, diseno, FUN=svyratio))*100
```

```{r employees_1, echo=FALSE}
Income_Employees <- data.frame(Rd_Income_Employees, cv.Income.Employees=c(cv_Rd_Income_Employees))
kable(Income_Employees, "html") %>%
  kable_styling("striped", full_width = F, position = "center") %>%
  add_footnote(c("Estimación Income por SPAM con variable auxiliar Taxes"), notation = "number")

```
